NADYNE MAYARA BARBIERI DOS SANTOS

Com quase quatro anos de experiência profissional em diferentes áreas, sou uma desenvolvedora de software júnior que busca novos desafios e oportunidades de aprendizado. Tenho competências em React, JavaScript, HTML5 e CSS3, além de habilidades de comunicação, persuasão, e relacionamento interpessoal, adquiridas em minha atuação como telemarketing e auxiliar de RH.

Atualmente, estou cursando o bacharelado em Engenharia Mecatrônica na FIAP, com o objetivo de aprofundar meus conhecimentos em hardware, IoT e robótica. Sou apaixonada pela tecnologia e pela lógica, e quero trabalhar construindo e evoluindo novas ideias que possam facilitar e melhorar a vida das pessoas.

CONTATO

São Paulo - SP.

Tel: (11) 97804-0233

Email:barbierinadyne@gmail.com LinkedIn: linkedin.com/in/nadynebarbieri GitHub: github.com/NadyneBarbieri

SOFT SKILLS

- Persistência.
- Raciocínio lógico.
- Resiliência.
- Comunicação.
- Proatividade.
- Empatia.
- Resiliência.

HARD SKILLS

Java, Python, C++, JavaScript, MySQL, Postman, NodeJS, Node-Red, Linux, React, Angular, TypeScript, HTML5, CSS3, Arduino.

EXPERIÊNCIA

Lanceiros Tech - Freelance De: 8/2022 A 12/2022

Cargo: FrontEnd PJ

Atribuições: Atuei como programadora frontend com React e JavaScript, onde pude aprimorar minha lógica de programação e trabalho em equipe.

Neobpo De 04/2020 A 04/2021

Cargo: Atendimento Telemarketing

Atribuições: Atuei com negociação com cliente onde pude aprimorar minhas habilidades de persuasão e comunicação.

Potenza De: 08/2019 a 02/2020

Cargo: Aux logística.

Atribuições:Atuei como auxiliar de logística a serviços do correio onde pude melhorar minhas habilidades de gestão de tempo.

Associação auxiliadora das classes laboriosas De: 08/2019 a 02/2020

Cargo: Jovem aprendiz aux de RH.

Atribuições: Gerenciava planilhas e arquivos, fui responsável por fazer os arquivamentos de documentos atendimento interno.

FORMAÇÃO ACADÊMICA

FIAP - Engenharia Mecatrônica (Bacharelado) trancado.

CURSOS COMPLEMENTARES

Generation – Desenvolvedora web – java jr full-stack (447h).

FIAP - Java Development (60h).

FIAP- Dominando IoT (80h).

Alura - Spring Boot 3 (10h).

FreeCodeCamp- Responsividade web design(300h).